【裁判字號】    89,交訴,43
【裁判日期】    890525
【裁判案由】    業務過失致死
【裁判全文】
臺灣臺中地方法院刑事判決                          八十九年度交訴字第四三號
    公  訴  人  臺灣台中地方法院檢察署檢察官
    被      告  乙○○
右列被告因業務過失致死案件，經檢察官提起公訴 (八十九年度偵字第一九九九號)
本院判決如左：
    主  文
乙○○從事業務之人，因業務上之過失致人於死，處有期徒刑拾月。
    事  實
一、乙○○係受僱於貴禾實業有限公司司機，駕駛中華工程股份有限公司混泥土攪拌
    車，為從事駕駛業務之人，於民國（下同）八十九年一月三日十二時許，駕駛車
    牌號碼ＺＶ－三六○號混泥土攪拌車，由西往東方向（惠文路往河南路）沿台中
    市○○路行駛，途經向上路與惠中設有行車管制之交岔路口時，應注意汽車行駛
    時，駕駛人應注意車前狀況，並隨時採取必要之安全措施，上開路段之速限不得
    超過四十公里，且依當時天候晴、路面乾燥、無缺陷、無障礙物，視距良好之情
    況，又無不能注意之情形，竟疏於注意，貿然以時速五十公里之速度前進通過路
    口且未注意車前狀況，適愛爾蘭籍之ＭＡＳＴＥＲＳＯＮ  ＬＡＵＲＥＮＣＥ
    ＭＡＲＴＩＮ（下稱馬特生）騎乘車牌號碼ＴＷＭ－八九一號輕機車，由南往北
    方向（大墩十一街往大墩十街）沿惠中路駛進前揭交岔路口，乙○○之車頭於駛
    入逾該路口三分之二路面時撞及馬特生之機車左側，致馬特生人車倒地受有顱內
    出血、胸腔內出血之傷害，經送醫延至八十九年一月七日十八時十五分許不治死
    亡。乙○○見肇事後，隨即報警，並於警員到達現場時，自首犯罪，而接受裁判
二、案經馬特生之母ＭＡＴＥＲＳＯＮ  ＭＡＲＹ  ＥＬＬＥＭＮ、妻甲○○、子Ｍ
    ＡＴＥＲＳＯＮＪＯＳＥＰＨ  ＬＵＴＨＥＲ、ＭＡＳＴＥＲＳＯＮ  ＥＤＷＡ
    ＲＤ  ＭＡＲＴＩＮ委請蔣志明律師訴由台中市警察局第四分局移送臺灣台中地
    方法院檢察署檢察官偵查起訴。
    理  由
一、右開犯罪事實，業據被告乙○○於本院審理中供認不諱，核與被害人馬特生之家
    屬甲○○指述之情節相符，並有道路交通事故調查報告表及現場照片附卷可稽。
    被害人馬特生確係因本件車禍受傷死亡，亦經台灣台中地方法院檢察署檢察官督
    同法醫師相驗屬實，製有勘驗筆錄、相驗屍體證明書、驗斷書可憑。
二、按汽車行車速度，須依標誌之規定，無標誌者，在市區道路，時速不得超過四十
    公里；且汽車駕駛時，駕駛人應注意車前狀況，作隨時停車之準備並採取必要之
    安全措施，道路交通安全則第九十三條第一項第一款、第九十四條第三項分別定
    有明文。被告係領有駕駛執照之人，對於上開交通規則自應注意，且依前揭事故
    調查表所記載，肇事當時並無不能注意之情事，被告竟疏未注意，以致肇事，致
    人於死，被告顯有過失。另本件經送台灣省台中市區車輛行車事故鑑定委員會鑑
    定結果，亦持相同看法，有鑑定意見書附卷可稽，益證被告之行為有過失。被告
    雖辯稱：伊當時依綠燈號誌直行，是馬特生騎機車闖紅燈，亦有過失云云。惟查
    本案雖未能確認被告或被害人馬特生闖紅燈，依卷附道路交通事故調查報告表暨
    現場圖所示，被害人馬特生之機車已進入該交叉路口近二分之一（即被告行駛向
    上路內側車道處），方與被告發生碰撞，被告駕車行經該路段，如能注意車前狀
    況，採取必要之安全措施，並減速慢行，本件事故當可避免，被告尚難執此解免
    其過失責任。再被害人確因本件車禍死亡，與被告之過之行為間，具有相當之因
    果關係，事證明確，被告犯行應堪認定。
三、被告係駕駛混泥土攪拌車為業，乃從事駕駛業務之人，其於執行業務中肇事致人
    於死，核其所為，係犯刑法第二百七十六條第二項之業務過失致死罪。又被告於
    肇事後即向警報案接受偵訊並坦承肇事，有道路交通事故調查報告表及警訊筆錄
    可按，為對於未發覺之罪而受裁判，應酌減其刑。爰審酌被告之過失程度、所生
    之危害、肇事後被告尚未與被害人家屬為民事和解賠償等一切情狀，判處如主文
    所示之刑，以示懲儆。
據上論斷，應依刑事訴訟法第二百九十九條第一項前段，刑法第二百七十六條第二項
，第六十二條前段，罰金罰鍰提高標準條例第一項前段判決如主文。
中      華      民      國    八十九    年      五      月    二十五    日
                                      臺灣臺中地方法院交通法庭
                                          法  官  許  金  樹
右正本證明與原本無異。
如不服本判決，應於判決送達後十日內，向本院提出上訴狀。
                                          書記官
中      華      民      國    八十九    年      五      月    二十八    日
中華民國刑法第二百七十六條
 (過失致死罪)
從事業務之人，因業務上之過失犯前項之罪者，處五年以下有期徒刑或拘役，得併科
三千元以下罰金。


司法院資訊處製作；財團法人民間司法改革基金會備份。
